臺灣基隆地方法院刑事判決　　　　　　　 100年度易字第40號
公　訴　人　臺灣基隆地方法院檢察署檢察官
被　　　告　陳志雄
上列被告因竊盜案件，經檢察官提起公訴（99年度偵字第5740號
），被告就被訴事實為有罪之陳述，經本院裁定以簡式審判程序
審理，本院判決如下：
    主  文
陳志雄踰越安全設備於夜間侵入住宅竊盜，累犯，處有期徒刑柒
月；又踰越安全設備於夜間侵入住宅竊盜，累犯，處有期徒刑柒
月。應執行有期徒刑玖月。
    事  實
一、陳志雄曾因施用第二級毒品案件，經臺灣基隆地方法院以96
    年度易字第498號判決判處有期徒刑5月確定；另因竊盜案件
    ，經同法院以96年度易字第547號判決分別判處有期徒刑8月
    、10月，並減刑為有期徒刑4月、5月，應執行有期徒刑8月
    確定，上開數罪嗣經同法院以97年度聲字第87號裁定應執行
    有期徒刑11月確定，甫於97年9月17日縮刑期滿執行完畢。
    詎仍不知悔改，意圖為自己不法之所有，而有下列犯行，(一)
    、於99年5月6日晚上6時許之夜間，前往基隆市○○路2之5
    號4樓呂瑞華住處，將該處屋頂天窗之蓋子（屬安全設備）
    打開後，踰越安全設備，侵入該處，竊取呂瑞華所有之竹子
    造型木質存錢筒1個及塑膠存錢筒內之現金（竊得之現金總
    計約新臺幣「下同」3萬元），(二)、於99年5月11日晚上6時
    許之夜間，以同一方式，侵入同一地點，竊取呂瑞華所有之
    祖母綠戒指1個、藍寶石戒指1個及金戒指2個。嗣經警於99
    年5月12日據報到場採得現場之煙蒂，經比對DNA結果，發現
    與陳志雄之DNA型別相符，始循線查悉上情。
二、案經基隆市警察局第一分局報告臺灣基隆地方法院檢察官偵
    查起訴
    理  由
一、按最重本刑為3年以下有期徒刑、拘役或專科罰金之罪，以
    及刑法第320條、第321條之竊盜罪，經第二審判決者，不得
    上訴於第三審法院，刑事訴訟法第376條第1款、第2款定有
    明文。又除簡式審判程序、簡易程序及第376條第1款、第2
    款所列之罪之案件外，第一審應行合議審判，96年3月21日
    總統公布、同年月23日施行之刑事訴訟法第284條之1亦有明
    文。茲查被告陳志雄係犯刑法第321條第1項之加重竊盜罪，
    依上開規定得行獨任審判，合先敘明。
二、本案被告陳志雄所犯者非為死刑、無期徒刑、最輕本刑為3
    年以上有期徒刑之罪或高等法院管轄之第一審案件，其於準
    備程序進行中，先就被訴事實為有罪之陳述，經告知其簡式
    審判程序之旨，並聽取公訴人、被告之意見後，本院業已依
    刑事訴訟法第273條之1第1項規定，裁定以簡式審判程序進
    行本案之審理。
三、上揭事實業據被告陳志雄於本院準備程序及審判時自白，並
    據證人即告訴人呂瑞華於警訊時證述及檢察官偵訊時結證綦
    詳，又證人呂瑞華報案後，警方如何前往現場查證及移送等
    節，亦據證人即承辦警員陳奎智、林子瑋、余睿紘於檢察官
    偵訊時結證屬實，且有基隆市警察局工作紀錄簿影本1張、
    現場照片採證照片共60張附卷可稽，再且警方於99年5月12
    日至案發現場採得之煙蒂，經送內政部警政署刑事警察局鑑
    驗後，認送驗煙蒂1個與被告唾液之DNA-STR型別相同，該型
    別在臺灣地區中國人分布機率預估為2.78×10負19次方，有
    內政部警政署刑事警察局99年10月9日刑醫字第0990126638
    號鑑定書在卷可憑，被告之自白堪可採信，核與事實相符，
    事證明確，被告竊盜犯行至堪認定，應依法論科。
四、論罪科刑：
  (一)按刑法第321條第1項第2款之「其他安全設備」，係指門扇
    牆垣以外與門扇牆垣同其性質，依社會通常觀念足認為防盜
    之設備者而言，而本件被告係2次踰越被害人住處屋頂天窗
    之蓋子，於夜間侵入被害人住處行竊，該天窗之蓋子，依社
    會通常觀念足認為防盜之設備，屬其他安全設備，核被告2
    次所為，均係犯刑法第321條第1項第1款、第2款之踰越安全
    設備竊盜於夜間侵入住宅竊盜罪。被告先後2次竊盜犯行，
    行為互異，犯意各別，應分論併罰。起訴書已記載被告踰越
    安全設備之犯罪事實，惟記載被告所犯法條為刑法第321條
    第1項第1款之於夜間侵入住宅竊盜罪，尚有未洽，惟蒞庭檢
    察官業已更正為被告所犯法條為刑法第321條第1項第1、2款
    之踰越安全設備竊盜於夜間侵入住宅竊盜罪，併此敘明。
  (二)被告前曾受事實欄所載有期徒刑之執行情形，有臺灣基隆地
    方法院檢察署刑案資料查註紀錄表、臺灣高等法院被告前案
    紀錄表在卷可稽，其於有期徒刑之執行完畢後，5年內故意
    再犯有期徒刑以上之罪，為累犯，應依刑法第47條第1項之
    規定加重其刑。
  (三)本院審酌被告之品行，犯罪之動機、目的、手段、妄以竊盜
    方式快速獲取財物、其行為殊不足取、所竊財物價值非鉅，
    及被告犯罪後坦承犯行，並當庭與向告訴人就民事賠償達成
    調解，願分2期賠償告訴人5萬元（詳卷附調解筆錄），告訴
    人於本院審判時當庭陳述願原諒被告，給被告一個機會等一
    切情狀，爰從輕量處如主文所示之刑，並定其應執行之刑，
    以示懲儆。
五、據上論斷，應依刑事訴訟法第273條之1第1項、第284條之1
    、第299條第1項前段，刑法第321條第1項第1、2款、第47條
    第1項、第51條第5款，判決如主文。
本案經檢察官李高永棟庭執行職務。
中    華    民    國   100    年    2     月    21    日
                  刑事第四庭法    官  鄭景文
以上正本證明與原本無異。
如不服本判決應於收受送達後10日內向本院提出上訴書狀，並應
敘述具體理由；其未敘述上訴理由者，應於上訴期間屆滿後20日
內向本院補提理由書（均須按他造當事人之人數附繕本）「切勿
逕送上級法院」。
中    華    民    國   100    年    2     月    21    日
                            書 記 官  盧鏡合
附錄論罪法條：
刑法第321條第1項：
    犯竊盜罪而有左列情形之一者，處6月以上、5年以下有期徒
    刑：
    一、於夜間侵入住宅或有人居住之建築物、船艦或隱匿其內
        而犯之者。
    二、毀越門扇、牆垣或其他安全設備而犯之者。
    三、攜帶兇器而犯之者。
    四、結夥三人以上而犯之者。
    五、乘火災、水災或其他災害之際而犯之者。
    六、在車站或埠頭而犯之者。